【裁判字號】    89,上易,2209
【裁判日期】    891124
【裁判案由】    違反毒品危害防制條例
【裁判全文】
臺灣高等法院高雄分院刑事判決                  八十九年度上易字第二二九號
    上訴人即被告  甲○○
    選任辯護人    邱超偉  律師
右上訴人因違反毒品危害防制條例案件，不服臺灣高雄地方法院八十九年度易字第二
五七七號中華民國八十九年十一月二十四日第一審判決（起訴案號：臺灣高雄地方法
院檢察署八十九年度毒偵字第三八０二號），提起上訴，本院判決如左：
      主  文
上訴駁回。
      事  實
一、甲○○曾因違反麻醉藥品管理條例案件，經臺灣高雄地方法院於八十六年九月二
    十二日判處有期徒刑六月確定，於八十七年十一月十五日執行完畢。甲○○復因
    施用第二級毒品安非他命案件，經臺灣高雄地方法院依八十七年度毒聲字第二三
    九四號裁定送觀察勒戒後，認有繼續施用毒品之傾向，再依八十七年度毒聲字第
    二八三０號裁定送強制戒治，並經該法院以八十八年度毒聲字第二四一七號裁定
    停止戒治，所餘期間付保護管束，至八十八年十月二十日執行戒治期滿，經臺灣
    高雄地方法院檢察署檢察官於八十八年十二月二日以八十八年度戒毒偵字第二六
    九號不起訴處分確定。甲○○猶不思悔改，復於八十九年三月十三日上午十時三
    十分許回溯二十四小時內某時，在不詳處所施用第二級毒品安非他命一次。為警
    於同日上午十時三十分許，通知到高雄市政府警察局前鎮分局瑞隆派出所採尿室
    接受煙毒尿液檢驗時，始發覺上情。嗣經臺灣高雄地方法院以八十九年度毒聲字
    第四五三三號裁定令入戒治處所，施以強制戒治一年。
二、案經高雄市政府警察局小港分局報請臺灣高雄地方法院檢察署檢察官偵查起訴。
      理  由
一、右揭事實業據上訴人即被告甲○○於本院調查訊問時坦承不諱；雖其於審判期日
    翻異前供，矢口否認右揭施用第二級毒品安非他命之犯行；然查：被告於八十九
    年三月十三日至高雄市政府警察局前鎮分局瑞隆派出所當日所採尿液（甲瓶），
    經送驗結果呈安非他命陽性反應，有臺灣檢驗科技股份有限公司八十九年二月二
    十三日濫用藥物尿液檢驗報告（編號ＫＨ三０五七五／００）一紙在卷可稽，又
    經原審法院將被告於高雄市政府警察局前鎮分局瑞隆派出所採取之尿液（乙瓶）
    另行送請臺灣檢驗科技股份有限公司檢驗，經送驗結果亦呈安非他命陽性反應，
    此有臺灣檢驗科技股份有限公司八十九年七月十八日濫用藥物尿液檢驗報告（編
    號ＫＨ七０六七六／００）一紙在卷可按，復經原審法院於八十九年八月七日調
    查程序時當庭諭知被告至該院法警室採尿，與上開被告於高雄市政府警察局前鎮
    分局瑞隆派出所當日所採取尿液（甲瓶及乙瓶），一併送請內政部警政署刑事警
    察局做ＤＮＡ比對，嗣經內政部警政署刑事警察局於八十九年十月七日以（八九
    ）刑醫字第一二三七０七號鑑驗書函覆鑑驗結果雖認：「本案送驗之標示甲瓶與
    乙瓶尿液未檢出可資比對之染色體ＤＮＡ型別，無法與甲○○尿液型別進行個化
    比對。」，惟「由甲瓶、乙瓶尿液與甲○○之粒線體ＤＮＡＨＶ１（00000
    －00000）、ＨＶ２（三０－四０七）序列檢測結果均相同，不排除三者尿
    液具有同母系關係之可能。」，有內政部警政署刑事警察局鑑驗書一紙在卷足憑
    ，足徵被告於至高雄市政府警察局前鎮分局瑞隆派出所採尿前二十四小時內某時
    卻有施用第二級毒品安非他命之行為無訛，可見被告於本院審理調查中之自白與
    事實相符，應堪採信，其嗣於審判期日翻異前供，否認吸食安非他命犯行，無非
    飾卸刑責之詞，殊不足採。
二、上訴人即被告前因施用第二級毒品安非他命案件，經原審法院八十七年度毒聲字
    第二三九四號裁定送觀察、勒戒後，認有繼續施用毒品之傾向，再依八十七年度
    毒聲字第二八三０號裁定送強制戒治，嗣又經原審法院以八十八年度毒聲字第二
    四一七號裁定停止戒治，所餘期間付保護管束，至八十八年十月二十日執行戒治
    期滿，經臺灣高雄地方法院檢察署檢察官於八十八年十二月二日以八十八年度戒
    毒偵字第二六九號不起訴處分確定，有臺灣高雄地方法院檢察署刑案資料查註紀
    錄表及前開不起訴處分書各乙份在卷足憑，其於五年內再犯本件毒品危害防制條
    例第十條第二項之罪，經原審法院以八十九年度毒聲字第四五三三號裁定令入戒
    治處所，施以強制戒治一年，有前開裁定附於原審卷可參，足認被告係於不起訴
    處分確定後，五年內再施用第二級毒品安非他命，本件事證己臻明確，被告犯行
    洵堪認定。
二、核被告所為，係犯毒品危害防制條例第十條第二項之施用第二級毒品罪。被告持
    有第二級毒品安非他命之低度行為已為施用之高度行為所吸收，不另論罪。另被
    告曾犯有如事實欄所述之麻醉藥品管理條例案件，經原審法院於八十六年九月二
    十二日判處有期徒刑六月確定在案，並於八十七年十一月十五日執行完畢，有臺
    灣高等法院被告全國前案紀錄表在卷可證，其於五年內再犯本件有期徒刑以上之
    罪，係屬累犯，應依刑法第四十七條之規定加重其刑。
三、原審因依毒品危害防制條例第十條第二項，刑法第十一條前段、第四十七條規定
    ，並審酌被告之犯罪動機、目的、手段、品行、智識程度及前已有施用第二級毒
    品安非他命之犯行，並經強制戒治期滿後，竟又再度施用，顯見其意志力不堅，
    且對身體健康所生之危害與犯罪後態度等一切情狀，量處有期徒刑七月，認事用
    法俱無不合，量刑亦稱妥適，被告上訴意旨指摘原判決量刑過重，並於審判中否
    認犯行，並無可取，為無理由，應予駁回。
據上論結，應依刑事訴訟法第三百六十八條，判決如主文。
本案經檢察官朱文彬到庭執行職務。
中    華    民    國      九十      年       一       月      二十      日
                              臺灣高等法院高雄分院刑事第一庭
                                  審判長法官  翁慶珍
                                        法官  周賢銳
  法官  李春昌
右正本證明與原本無異。
不得上訴。
                                      書記官  林明威
中    華    民    國      九十      年       一       月    二十九      日
附錄：本判決論罪科刑法條：
毒品危害防制條例第十條第二項：
施用第二級毒品者，處三年以下有期徒刑。
                                                                        Ｋ


司法院資訊處製作；財團法人民間司法改革基金會備份。
